【裁判字號】    95,交抗,674
【裁判日期】    950901
【裁判案由】    違反道路交通管理處罰條例
【裁判全文】
臺灣高等法院交通事件裁定             95年度交抗字第674號
    抗  告  人
    即受處分人  甲○○
上列抗告人因違反道路交通管理處罰條例事件，不服臺灣新竹地
方法院中華民國95年7月26日裁定（95年度交聲字第73號），提
起抗告，本院裁定如下：
    主  文
抗告駁回。
    理  由
一、原處分意旨略以：異議人即受處分人甲○○於94年11月16日
    上午10時52分許，駕駛阿囉哈客運股份有限公司（以下簡稱
    阿羅哈公司）所有車牌號碼270-AC號營業一般大客車，在臺
    北市○○路○段52號前劃有紅線之路段有臨時停車之違規，
    經臺北市政府警察局交通警察大隊當場填製北市警交大字第
    A5J004120號舉發違反道路交通管理事件通知單舉發，因異
    議人違規行為明確，爰依道路交通管理處罰條例第55條第1
    項第3款之規定，裁處異議人罰鍰300元。
二、異議意旨略以：異議人臨停之行為係本於公路法第79條及汽
    車運輸業管理規則第40條之規定，而臺北市政府交通局及市
    府所屬大同分局開單舉發之行為皆係基於國道客運臺北總站
    （即D1轉運站）之試辦，而主張得依汽車運輸業管理規則第
    37條第1項第4款當地政府得調整變更。惟公路汽車客運班車
    須依「營運路線許可證」所核定之路線行駛，違規得依公路
    法處罰，亦即客運業欲變更行駛路線須先完成「營運路線許
    可證」變更加註後，始得變更行駛路線，絕非當地政府欲變
    更即可自行公告，臺北市政府交通局及市府所屬大同分局所
    為已違反依法行政原則、汽車運輸業管理規則第37條第1項
    第4款後段、同條第2項及行政程序法第111條之規定，茲敘
    明如下：
（一）按「公路汽車客運業班車，應依營運路線許可證所核定之
      路線起點、經過地點、終點、里程行駛營運並停靠核定之
      站位上下客」；次按「經同意之營運路線及設站地點，當
      地政府如因實際需要得予調整變更，並應函請該管公路主
      管機關辦理」、「前項各款，如發生爭議，報請上級機關
      核定之」，汽車運輸管理規則第40條、第37條第1項第4款
      及同條第2項分別定有明文。查異議人所服務之阿羅哈公
      司係一合法營運之民營業者，並經高雄市政府同意許可營
      運在案，此有高雄市○○○○路線許可證可稽。次查，高
      雄市政府所核發之營運許可路線中，返程之終點站名皆為
      「臺北市承德站」（坐落臺北市○○路○段52號），依前
      揭法文意旨，異議人於該處臨時上下客，顯為法所許，要
      謂違法實有誤會。高雄市政府94年12月29日高市府交三字
      第0940065826號函亦認為阿羅哈公司在「臺北市承德站」
      係合法上下客在案，交通部亦同此見解。
（二）依上開規定第37條第1項第4款及同條第2項意旨可知，即
      令當地政府因實際需要欲變更該管公路主管機關同意之營
      運路線及設站地點，須函請該管公路主管機關辦理，亦即
      須尊重該管公路機關之意見。如發生爭議，再報請共同上
      級機關核定，始符法文意旨及行政程序，若臺北市政府交
      通局可未經本公司公路主管機關（即高雄市政府交通局）
      同意即可私自決定並執行，則汽車運輸業管理規則第37條
      第2項之規定即形同具文。今臺北市政府交通局，僅言依
      汽車運輸業管理規則第37條第1項第4款其有調整權限，卻
      無視該款末段須函請該管公路主管機關辦理及同條第2項
      有爭議須報請共同上級機關核定之規定，且本案已經「高
      雄市政府」以高市府交三字第0940065826號函明文，高雄
      市政府從未核覆同意變更，該公司亦未提出申辦，高雄市
      政府既未完成阿羅哈公司營運路線許可變更作業，該公司
      在「臺北市承德站」係合法上下客在案，在未經阿羅哈公
      司之公路主管機關同意變更前，即自行公告變更阿羅哈公
      司之營運路線及設站地點，行政如此恣意，顯與前揭法文
      有違，依行政程序法第111條第6款「未經授權而違背法規
      有關專屬管轄之規定或缺乏事物權限者」之規定，該公告
      顯屬無效。依無效公告所為之後續處分因無所附麗而應撤
      銷。
（三）復依汽車運輸業管理規則第40條本文規定，國道客運設站
      、行經路線皆須依營運許可證核定之路線行駛。可知路線
      之變更不得任意為之，否則即有汽車運輸業管理規則第40
      條擅自變更路線之違法；且如欲變更行駛路線，除須公路
      主管同意者外，尚須召集各相關機關、民意代表及當地里
      長共同會勘無異議後，始得變更。在未會勘完成前，即令
      公路主管機關同意，亦不得行駛新路線以免引起不必要之
      爭議。以阿羅哈公司嘉義北站右遷5公尺為例，即令僅單
      純右遷5公尺，當地主管機關及嘉義區監理所仍須敬邀各
      相關單位及人士到場進行會勘，經與會人員無異議通過後
      ，始得在新站上下客。再以阿羅哈公司申請下嘉義交流道
      為例，當時嘉義市政府及嘉義區監理所皆同意阿羅哈公司
      下嘉義交流道，惟阿羅哈公司當時之公路主管機關臺北市
      政府交通局不同意，阿羅哈公司即無法下嘉義交流道。今
      臺北市政府交通局反客為主之行為，令人有昨是今非之嘆
      ，且臺北市政府交通局聲言在92年即開始準備，卻從頭至
      尾未去函異議人公司公路主管機關要求變更路線，更遑論
      依標準程序進行會勘，準此，在臺北市政府交通局依標準
      程序敬邀相關單位或人士會勘及異議人公司公路主管機關
      同意變更路線前，異議人依法停靠之行為，要難謂與法有
      違。綜上，異議人於上揭臺北市○○路○段「紅線臨停」
      於法有據，爰依法聲明異議，請求撤銷原處分等語。
三、原裁定以：
（一）異議人駕駛車號270-AC號營業一般大客車，於舉發單所載
      時、地，在劃設有紅色實線之禁止臨時停車標線處所臨時
      停車之行為，業據臺北市政府警察局交通警察大隊員警攔
      查並當場製單舉發，經新竹區監理所認異議人違反道路交
      通管理處罰條例第55條第1項第3款之規定，裁處罰鍰300
      元等情，除為異議人於聲明異議狀中所自承外，並有舉發
      單及裁決書各一份在卷可證。
（二）按汽車運輸業管理規則第139條之1規定：「臺灣省轄內公
      路汽車客運業之營運管理及處罰，由交通部委任交通部公
      路總局辦理；直轄市○○○路汽車客運業之營運管理及處
      罰，由交通部委辦直轄市政府辦理」。查本件異議人所屬
      客運業者阿羅哈公司，既設立於直轄市高雄市，其營運管
      理及處罰，自應由交通部委辦之高雄市政府交通局辦理，
      異議人主張高雄市政府始為主管機關乙節，固非無據。惟
      前開規則第37條第1項第4款明定：公路汽車客運業營運班
      車在市區經同意之營運路線及設站地點，當地政府如因實
      際需要得予調整變更，並應函請該管公路主管機關辦理。
      是營運路線所經及設站地點之當地政府，仍有調整變更之
      權，且調整變更後，依規定僅需函請公路主管機關辦理即
      可，無需經公路主管機關同意，除當地政府與主管機關發
      生爭議外，亦不以取得上級機關交通部同意為要件，此由
      同條第2項規定：「前項各款，如發生爭議，報請上級機
      關核定之」即明。次查，臺北市政府為落實推動城際客運
      轉運站政策，以減少市區交通壅塞、噪音等問題，進而提
      升市民居住品質，依上開汽車業運輸業管理規則，本有依
      法調整變更客運業營運路線之權限，實際上其亦已依該法
      辦理路線調整事宜，並已依據上開管理規則第37條第1項
      第4款之規定，函請高雄市政府交通局督導辦理，復經交
      通部於94年9月7日同意，則其將原為阿羅哈公司長途客運
      車起迄總站之臺北市○○路○段原有站位設置撤銷，統一
      遷移至國道客運臺北總站，自屬有據。本件異議人主張：
      臺北市政府如欲變更營運路線與設站地點，須經阿羅哈公
      司之公路主管機關高雄市政府交通局同意變更，並經共同
      上級機關交通部核定等語，並指臺北市○○○○○路線調
      整事宜係欠缺事務權限，尚非可採。
（三）再者，標線之設置目的，在於提供車輛駕駛人及行人有關
      道路路況之警告、禁制、指示等資訊，以便利行旅及促進
      交通安全；標線之設置，由主管機關依其管轄辦理之；所
      稱主管機關，指公路主管機關、市區道路主管機關及警察
      機關，為道路交通標誌標線號誌設置規則第2條、第4條第
      1項、第5條所明定。又直轄市道路及交通之規劃、營運及
      管理，係屬直轄市自治事項，地方制度法第18條第10款第
      1、2點定有明文。是本諸前開規定，臺北市區之標線設置
      及交通規劃管理當屬臺北市政府之權限範圍，臺北市政府
      為促進交通安全，便利行人及車輛之行車安全，亦有權變
      更原有標線之設置規劃。而本件臺北市政府撤銷阿羅哈公
      司長途客運車起迄總站之臺北市○○路○段原有站位設置
      後，將該路段之路側劃設紅線，規劃為禁止臨時停車之管
      制區，本屬其行政裁量權限內之事項，異議人仍有遵守之
      義務。
（四）綜上所述，本件異議人駕駛上開營業大客車係於臺北市政
      府為上開行政處分生效施行後，在設有禁止臨時停車之紅
      線標線處所臨時停車之違規事實，足堪認定，則原處分機
      關援引道路交通管理處罰條例第55條第1項第3款之規定，
      裁處異議人罰鍰300元，經核於法並無不合，亦屬允當。
      從而，本件異議為無理由，應予駁回。經核並無違誤。
四、受處分人抗告意旨以：
（一）原審僅依臺北市大同分局函暨臺北市政府交通局函，即認
      台北市政府交通局已依汽車運輸業管理規則第37條第1項
      第4款規定辦理，卻忽略同條第2項有爭議應報請上級機關
      核定之規定，認事適法上顯有不當。
  １、按「經同意之營運路線及設站點，當地政府如因實際需要
      得予調整變更，並應函請該管公路主管機關辦理」「前項
      各款，如發生爭議，報請上級機關核定之」。另按「核定
      : 指上級政府或主管機關，對於下級政府或機關所陳報之
      事項，加以審查，並作成決定，以完成該事項之法定效力
      之謂」汽車運輸業管理規則第37條第1項第4款、同條第2
      項及地方制度法第2條第4款分別定有明文。由汽車運輸業
      管理規則第37條第1項第4款及同條第2項之法文意旨觀察
      ，可知立法者並非認為當地政府有絕對調整之權，初步仍
      需先請該管之公路主管機關即高雄市政府表示意見，倘高
      雄市政府對本案有爭執，則報請交通部「核定」。如此，
      不僅可取得雙方政府間之平衡，亦可將業者及旅客間之損
      害減至最小。
  ２、查高雄市政府94年12月29日以高市府交三字第094OO65826
      號函明確表示：「…且阿羅哈客運公司營運路線許可證所
      登載往返站臺北市承德站乙節，本府從未核復同意變更，
      該公司亦從未提出申辨，本府既未完成阿羅哈客運公司營
      運路線許可證變更作業，該公司臺北市承德站係營運路線
      許可證變更作業，係合法設站上下客。」等語，故高雄市
      政府迄94年12月29日猶以上開函文確認抗告人公司之臺北
      市承德站未經依法辦理變更程序，仍屬合法設置得以上下
      客之場站，認為抗告人公司在「臺北市承德站」係合法上
      下客在案。
  ３、前揭函，資可復徵高雄市政府對臺北市政府交通局撤銷抗
      告人公司臺北市承德站及調整營運路線乙事，顯有爭執。
      依上開汽車運輸業管理規則第37條第2項「前項各款，如
      發生爭議，報請上級機關核定之」之規定，有爭議之雙方
      此時應先暫停，將本案交由共同上級機關即交通部核定才
      是，高雄市政府94年12月29日高市府交三字第0940065826
      號函文末亦表示「今  貴府交通局與阿羅哈客運公司業已
      呈尖銳對峙情勢，甚而嚴重損及廣大民眾基本運輸權益，
      本府實不樂見此非理性解決方式，謹請  貴府審依回歸汽
      車運輸業管理規則第37條規定，共同尋求交通部解疑核定
      」等語；請求臺北市政府共同尋求交通部核定，惟臺北市
      政府交通局根本不理會高雄市政府之要求，仍蠻橫強行依
      己意行事，無視高雄市政府請求依法定程序，按汽車運輸
      業管理規則第37條第2項發生爭議報請上級機關核定之要
      求，逕行恣意妄為，顯已越權及違反依法行政原則，依行
      政程序法第111條第6款「未經授權而違背法規有關專屬管
      轄之規定或缺乏事務權限者」之規定，臺北市政府交通局
      撤銷抗告人公司臺北市承德站及調整營運路線之公告顯屬
      無效。交通部路政司副司長尹承蓬曾公開表示：「臺北市
      政府要求阿羅哈公司取消承德路設站，臺北市政府應該與
      阿羅哈公司協調，取得共識後再報阿羅哈總公司所在地的
      高雄市交通局，完成營運路線及設站地點變更程序」、「
      臺北市交通局未依程序處理阿羅哈設站問題，逕自在阿羅
      哈設站地點劃設紅色禁停棕線，執法正當性有問題。」等
      意見，肯認抗告人見解在案。臺灣高等法院台中分院95年
      度交抗字第302號、第337號、臺灣臺東地方法院95年度交
      聲字第7號暨臺灣板橋地方法院95年度交聲字第1232號、
      第1233號交通事件裁定亦分別肯認前揭見解在案。
  ４、倘原審認臺北市政府交通局在未經交通部同意前即得自行
      調整抗告人公司行駛路線，則試問汽車運輸業管理規則第
      37條第2項之規定要在何時才能適用? 另以該條第2項明文
      ：發生爭議，報請上級機關核定之規定，對照地方制度法
      第2條第4款「核定」之定義可知，立法者認為當地政府並
      無絕對調整之權，而是需陳報交通部，加以審查，並作成
      決定，以完成該事項之法定效力。此揆諸台北市政府交通
      局94年8月2日以北市交二字第09433236500號函交通部，
      「申請試辦」國道客運臺北總站49條國道客運路線市境行
      駛動線調整事宜，即可知臺北市政府交通局亦知其並無絕
      對調整之權，仍須交通部核定後始得辦理調整，且試辦絕
      非等於正式核定（下文詳述），故原審認為臺北市政府交
      通局「申請試辦」即等於正式核定，「無須」交通部再次
      審核即得正式調整國道客運業者市境行駛動線，認事適法
      上顯有違誤。
（二）原審認「抗告人公司台北市承德站於94年11月16日起即不
      得再行臨停搭載旅客」云云，認事適法上亦有違誤。需知
      ，立法者要求「試辦」，乃因旅客早已習慣原行駛路線及
      原站位，倘原行駛路線被變更或原站位被遷移，將會嚴重
      影響旅客及業者權益，故應以「新舊路線併行」之方式試
      辦，試辦期滿後旅客無不良反應，再決定是否正式變更，
      而非僅依行政機關單方之個別認定即得恣意妄為，以保障
      旅客及業者權益，茲詳述如下。
  １、按立法者要求試辦，係因旅客早已習慣原行駛路線及原站
      位，倘原行駛路線被變更或原站位被遷移，將嚴重影響旅
      客及業者權益，故應以「新舊路線併行」之方式試辦，試
      辦期滿後旅客無不良反應，再決定是否正式變更，而非僅
      依行政機關單方之個別認定即得恣意妄為，以保障旅客及
      業者權益，合先敘明。查臺北市政府交通局變更抗告人公
      司行駛路線，被調整之部分等同變相停駛，經抗告人遍查
      相關技術法規，發現臺北市政府交通局前揭行為核與「交
      通部公路總局各區監理所審核公路汽車客運業者申請國道
      與一般客運路線增、減班次及停駛處理原則」有違。按依
      「交通部公路總局各區監理所審核公路汽車客運業者申請
      國道與一般客運路線增、減班次及停駛處理原則」: 壹、
      國道路線第三點停駛之規定，路線停駛之要件略為「需於
      相關車站及站牌公告1個月後，試辦6個月; 經試辦期滿，
      民眾無不良反映後再行辦理許可證註銷事宜」。惟查臺北
      市政府交通局不僅未試辦滿6月試辦期間亦未新舊路線併
      行方式至乘客多所怨言; 試辦後未向交通部申請正式核定
      ，再再揭諸臺北市政府交通局未依法定程序辨理，顯違依
      法行政原則。此亦有交通部路政司副司長尹承蓬之公開談
      話：「臺北市交通局五月以試辦性質提報交通部，表示在
      承德路上下旅客的國道客運，設站地點全改在臺北車站國
      道聯合發車處。交通部當初同意臺北市試辦申請，並非核
      定業者設站地點改變的申請，交通部當時也強調，北市交
      通局必須依照《汽車運輸業管理規則》循法律作業程序辦
      理」、「不過，至今只有尊龍客運公司完成營運路線及設
      站地點的變更程序」可稽。
  ２、復按抗告人公司對台北市承德站之設置有信賴處分存續之
      利益，臺北市政府交通局公告「撤銷」抗告人公司臺北市
      承德站，亦須依法定要件及程序為之，而非得恣意妄為。
      查臺北市政府交通局94年8月2日以北市交二字第Ｚ○○○○○○○
      ○○0號函交通部，以國道客運台北總站啟用為由，申請「
      試辦」49條國道客運路線市境行駛動線調整事宜，文中註
      明須待國道客運臺北總站營運4-5個月後，再呈報交通部
      辨理「正式」之路線調整；交通部94年9月7日交路字第09
      40048071號函指示依公路總局意見按汽車運輸業管理規則
      第37條第1項第4款規定辦理。今交通部僅同意北市○○○
      ○○路線行駛，而非核定各業者得將總站遷進D1轉運站，
      臺北市政府交通局雖有函文交通部申請核定路線調整試辦
      及站位調整，惟交通部僅同意試辦行駛動線調整，而非同
      意得撤站，臺北市政府交通局在未經交通部正式核定之前
      即擅自強迫業者遷移站位，足徵北市交通局越權違法在案
      。
  ３、復查臺北市政府交通局於呈報交通部之函文中既已特別註
      明以試行方式辦理路線調整，待營運後4-5個月路線調整
      定案後，再行辦正式路線調整，從而交通部覆函亦僅係同
      意臺北市政府交通局「試辦」調整49條國道客運路線市境
      行駛動線事宜，惟試辦絕非等於正式核定，本案臺北市政
      府交通局依法即應待國道客運臺北總站營運4-5個月後，
      再呈報交通部辨理正式之路線調整，而試辦之成果亦為交
      通部是否同意而為正式核定之重要參考依據，惟臺北市政
      府交通局未待4-5個月營運期間屆滿，亦未呈報交通部取
      得正式核准，竟將抗告人公司合法設置之臺北市承德站，
      逕以94年11月4日北市交二字第O9435O32901號公告撤銷云
      云，於法有違。上開見解核與交通部路政司副司長尹承蓬
      所公開表示: 「交通部當初同意臺北市試辦申請，並非核
      定業者設站地點改變的申請，交通部當時也強調，北市交
      通局必須依照《汽車運輸業管理規則》循法律作業程序辦
      理」之意見完全相符。
  ４、再查，試辦絕非等於正式核定，此可揆諸抗告人公司91年
      間遭台中區監理所舉發「未依核定路線行駛，擅自行駛上
      安路上安國小前路線」案，交通部函復高雄市政府交通局
      之理由可得出。按抗告人公司臺中區○○○路線因當地民
      眾向臺中市政府陳情夜間吵雜要求變更行駛路線，其後經
      相關單位會勘後，會勘結論略以「變更行駛之路線較原核
      定路線對交通衝擊小，應可全天候實施，惟為週全計宜試
      辦3個月，期滿無不良反映即可正式實施」，仍遭臺中區
      監理所舉發「未依核定路線行駛，擅自行駛上安路上安國
      小前路線」，案經抗告人公司申訴後，高雄市監理處援引
      交通部復高雄市政府交通局函，略以「臺北市政府交通局
      91年7月9日函阿羅哈客運公司內容僅載明「決定該2條國
      道客運路線試辦全天行駛3個月」，並未敘明試辦期滿至
      正式實施之程序、條件，是以，對外發生行政處分效力者
      ，僅得試辦3個月之部份，如無其他核定正式實施變更路
      線之有效行政處分存在，並不因試辦期滿無不良反應，其
      行政處分即當然變更為正式實施」，故以抗告人公司車輛
      行駛於臺中市○○○路線，雖無不良反應，惟欲變更路線
      者，仍應依汽車運輸業管理規則之規定，向公路主管機關
      辦理變更為由，仍認抗告人公司違規事實明確，裁罰處分
      應予維持等語，足徵交通部認為「試辦絕非等於正式核定
      」，從而臺北市政府交通局94年8月2日北市交二字第Ｚ○○○
      ○○○○○○0號函中並未敘明試辦期滿至正式實施之程序、條
      件，依前揭交通部之意見，對外發生行政處分效力者，僅
      試辦部份而已，在交通部未正式核定前，其試辦調整路線
      不會變更為正式調整，更遑論臺北市政府交通局無待試辦
      期滿; 即公告正式撤銷抗告人公司之臺北市承德站，臺北
      市政府交通局所為應屬於法無據。復依地方制度法第2條
      第4款規定，在交通部正式核定前，臺北市○○○○○路
      線之調整及站位之撤除，時至今日仍未具法定效力，抗告
      人依營運路線許可證所核可之路線行駛，要難謂與法有違
      。另抗告人公司臺北市承德站，乃合法申請並經各相關單
      位會勘同意所設立之場站，屬合法之受益處分。然臺北市
      政府交通局卻「撤銷」而非「廢止」抗告人公司臺北市承
      德站，適法上亦有不當，併此敘明。
（三）退而言之，在高雄市政府正式變更抗告人公司營運許可證
      之路線前，抗告人係應遵循臺北市政府之命令抑或高雄市
      政府原先營運路線許可證所核定之路線行駛，始不構成「
      擅自變更行駛路線」之違法? 或得成為阻卻違反道路交通
      管理處罰條例事件之事由? 今高雄市政府至94年12月29日
      前仍不同意臺北市政府變更抗告人公司行駛路線，且遲至
      95年1月9日始同意正式調整抗告人公司營運路線，故在高
      雄市政府正式變更抗告人公司營運許可證之路線前，抗告
      人係應遵循臺北市政府之命令抑或高雄市政府原先營運路
      線許可證所核定之路線行駛，始不構成「擅自變更行駛路
      線」之違法? 或得成為阻卻違反道路交通管理處罰條例事
      件之事由?
（四）綜上所述，原審裁定顯有不當，為此聲明不服，請求撤銷
      原裁定云云。
五、經查
（一）按道路交通標線設置目的，在於提供車輛駕駛人及行人有
      關道路路況之警告、禁制、指示等資訊，以便利行旅及促
      進交通安全；標線之設置，由主管機關依其管轄辦理之；
      而所稱主管機關，指公路主管市區道路主管機關及警察機
      關，道路交通標誌標線號誌設置規則第2條、第4條第 1項
      、第 5條分別定有明文。又直轄市道路及交通之規劃、營
      運及管理，係屬直轄市自治事項，地方制度法第18條第10
      款第1、2點定有明文。依前開規定所示，臺北市區之標線
      設置及交通規劃管理係屬臺北市政府之權限範圍，臺北市
      政府為促進交通安全，便利行人及車輛之行車安全，有權
      自行變更原有標線之設置規劃。抗告人指稱臺北市政府無
      權變更原有道路標線設置，且高雄市政府對本案亦有爭執
      ，應報請交通部「核定」，委無可採。
（二）本件受處分人坦承於前開時地駕駛車牌號碼270-AC號營業
      一般大客車，因臨時停車在劃有紅線路段之台北市○○路
      ○段52號前搭載旅客，為台北市政府警察局交通大隊員警
      開單舉發等事實。而臺北市○○路○段原為長途客運車起
      迄總站，臺北市政府為落實推動城際客運轉運站政策，及
      減少大客車於台北市市區道路繞行及於路側密集設站衍生
      之交通、環境、噪音及居住品質問題等，推動國道客運臺
      北總站，就相同範圍進行管制事宜：(1)臺北市政府交通局
      業於92年4月8日發函預告各業者臺北車站周邊即將進行管
      制。(2)於93年2月10日公告並轉知業者「臺北車站周邊國
      道客運及公路客運設站（第一階段）－禁止新設站位」。
      (3)93年11月22日公告並轉知業者「台北車站周邊國道客運
      及公路客運設站（第二階段）－撤除現有路側站位（自國
      道客運臺北總站起用日起實施，得有緩衝3個月）」。(4)
      94 年8月2日國道客運臺北總站路線調整計畫呈報交通部
      ，並副知各業者重申管制事宜。(5)94年8月16日國道客運
      台北總站啟用。(6)94年9月16日函知各業者，自94年11月
      16日起開始管制。(7)94年11月14日公告並轉知業者「台北
      車站周邊國道客運及公路客運設站（第二階段）－撤除現
      有路側站位實施日期自94年11月16日起」。(8)94年11月9
      日赴現場各業者站牌處張貼公告。(9)94年11月15日第二次
      赴現場各業者站牌處張貼公告。(10)94年11月16日開啟管制
      及執法等情，有臺北市政府警察局大同分局94年12月14日
      北市警同分交字第09434357200號函及臺北市政府警察局
      95年4月10日北市交二字第09531670100號函在卷可稽。另
      台北市政府交通局既已多次公告，並至現場各業者站牌處
      揭示公告，抗告人及所屬之阿羅哈公司自能得知該禁止臨
      時停車之公告。則抗告人上開臨時停車處所即台北市承德
      站，業於94年11月16日起不得再行臨時停車搭載旅客，並
      為抗告人所明知，抗告人自有違規停車之事實。
（三）綜上所述，抗告人確有於上開時地，在劃有紅線路段違規
      臨時停車之行為。至臺北市政府變更長途客運業營業路線
      及撤銷設站處所之處分，如阿羅哈公司認為有所不當或違
      誤，自應依法申訴、或與當地政府協議、或請求中央機關
      核定辦理、或透過行政訴訟等方式尋求救濟。且臺北市政
      府因所為管制區之變更，既未經有權機關認定為違法無效
      之行政處分，縱高雄市政府尚有不同意見，抗告人仍有遵
      守變更後之交通標線規範之義務。則抗告人上開違規臨時
      停車之行為，在臺北市政府所為變更標誌行政處分仍屬有
      效前提下，抗告人顯不得以主觀認定臺北市政府違法變更
      標誌，作為本件免罰之依據。原處分機關依道路交通管理
      處罰條例第55條第1項第3款之規定及違反道路交通管理事
      件統一裁罰基準及處理細則所訂之違反道路交通管理事件
      統一裁罰基準表裁處受處分人罰鍰300元，要屬有據。原
      審駁回抗告人聲明異議，亦無不合。足見抗告人抗告，指
      摘原裁定不當，為無理由，應予駁回。
據上論結，應依道路交通案件處理辦法第26條，刑事訴訟法第41
2條，裁定如主文。
中    華    民    國    95    年     9     月    1    日
                  交通法庭審判長法  官  鄭文肅
                                法  官  陳國文
                                法  官  楊炳禎
以上正本證明與原本無異。
不得再抗告。
                                書記官  吳素雲
中    華    民    國    95    年     9     月    4     日


司法院資訊處製作；財團法人民間司法改革基金會備份。
